【裁判字號】    95,訴,1371
【裁判日期】    950623
【裁判案由】    毒品危害防制條例
【裁判全文】
臺灣高雄地方法院刑事判決              95年度訴字第1371號
公  訴  人  臺灣高雄地方法院檢察署檢察官
被      告  乙○○
上列被告因違反毒品危害防制條例案件，經檢察官提起公訴（95
年度毒偵字第2969號）及移送併辦（95年毒偵字第3460號），被
告於本院準備程序中為有罪之陳述，經合議庭裁定由受命法官依
簡式審判程序獨任審理，本院判決如下：
    主  文
乙○○連續施用第一級毒品，累犯，處有期徒刑壹年貳月，扣案
殘有第一級毒品海洛因於上不可完全析離之注射針筒壹支及夾鍊
袋壹只與第一級毒品海洛因參包（驗後合計淨重零點貳捌公克，
含殘有第一級毒品海洛因於上不可完全析離之夾鏈袋參只），均
沒收銷燬之。
    事  實  及  理  由
一、乙○○於前民國88年間因施用毒品案件，經送觀察、勒戒後
    認無繼續施用傾向，於88年1 月19日觀察、勒戒執行完畢釋
    放，並由台灣高雄地方法院檢察署檢察官於88年1 月19日，
    以88年偵字第1220號為不起訴處分確定。復於91年間，因施
    用毒品案件，經本院裁定送觀察、勒戒，認有繼續施用傾向
    ，再經本院裁定令入處所施以強制戒治，嗣於93年1 月9日
    因毒品危害防制條例修正而釋放出所，並經台灣高等法院高
    雄分院以92年度上更字第144 號刑事判決，判處有期徒刑8
    月確定，於93年9 月8 日縮刑期滿執行完畢。詎乙○○仍不
    知悔改，竟基於施用第一級毒品海洛因之概括犯意，自95年
    2 月底起迄同年4 月3 日下午6 時許，先向友人購得第一級
    毒品海洛因而持有，進而在高雄市○○區○○路885 巷19號
    居所，以將第一級毒品海洛因摻在香菸內點燃施用或將海洛
    因摻水置入針筒注射之方式，以每天施用1 次之頻率，連續
    施用第一級毒品海洛因多次，其後並將針筒及煙蒂丟棄。嗣
    先於95年3 月10日下午4 時20分許，在高雄市○○區○○街
    78 2號處，為警發現其形跡可疑趨前盤問而查獲，並經其同
    意搜索，當場扣得其所有殘有第一級毒品海洛因於上不可完
    全析離之注射針筒1 支及夾鍊袋1 只；於95年4 月4 日晚上
    9 時25分許，在高雄市○○區○○路885 巷口，為警發現形
    跡可疑攔檢盤詰，經乙○○同意搜索，當場扣得其所有供施
    用之第一級毒品海洛因3 包（驗後合計淨重0.28公克，含殘
    有第一級毒品海洛因於上不可完全析離之夾鏈袋3 只），查
    知上情。
二、上揭事實業據被告乙○○於本院審理時坦承不諱，且有高雄
    市立凱旋醫院濫用藥物尿液檢驗報告暨尿液對照表 2份、高
    雄市政府警察局左營分局95年度查獲煙毒案件尿液送驗代碼
    暨姓名對照管制表1紙、扣案物品照片7幀、法務部調查局鑑
    定通知書1紙及高雄醫學大學附設中和紀念醫院檢驗報告2紙
    附卷可稽，並有殘有第一級毒品海洛因於上不可完全析離之
    注射針筒1 支及夾鍊袋1 只與第一級毒品海洛因3 包（驗後
    合計淨重0.28公克，含殘有第一級毒品海洛因於上不可完全
    析離之夾鏈袋3 只）扣案足憑，復有臺灣高等法院被告前案
    紀錄表、臺灣高雄地方法院檢察署刑案資料查註紀錄表、在
    監在押全國紀錄表各1 份在卷可查，被告上開自白業有相當
    之補強證據，被告犯行已臻明確，應依法論科。
三、論罪科刑
（一）查海洛因為毒品危害防制條例第2 條第2 項所稱之第一級
      毒品，不得非法持有及施用。
（二）核被告所為，係犯毒品危害防制條例第10條第1 項之施用
      第一級毒品罪。被告持有第一級毒品之低度行為，已為施
      用之高度行為所吸收，不另論罪。
（三）被告先後施用第一級毒品之犯行，時間緊接，方法相同，
      觸犯構成要件同一，顯係基於概括犯意而為，為連續犯，
      爰依刑法第56條之規定以一罪論，並加重其刑。
（四）除被告於95年 3月10日之施用第一級毒品犯行已經檢察官
      起訴者外，其餘之施用第一級毒品海洛因犯行雖未起訴，
      然因與起訴之施用第一級毒品犯行有連續犯之一罪關係，
      業如前述，且經檢察官移送併辦，本院自應對之加以審判
      。
（五）被告於前91年間因施用毒品案件，經台灣高等法院高雄分
      院判處有期徒刑8 月確定，於93年9 月8 日執行完畢等情
      ，有臺灣高等法院被告前案紀錄表及臺灣高雄地方法院檢
      察署刑案資料查註紀錄表與法務部在監在押全國紀錄表各
      1 紙在卷可查，其於前開有期徒刑執行完畢後，五年內再
      犯本件有期徒刑之罪，為累犯，應依刑法第47條之規定加
      重其刑，並與前開加重規定，依法遞加之。
（六）爰審酌被告曾觸犯施用毒品之犯行，雖經觀察、勒戒程序
      ，仍未能斷戒施用毒品惡習，顯見其戒治意志不堅，缺乏
      勒戒動機，本應從重量刑以收刑罰教化之效。惟念其施用
      毒品係對己身殘害，並未造成他人具體危害，且能於本院
      審理時坦承犯行，態度尚稱良好，復衡其犯罪之動機、目
      的、手段、生活狀況、智識程度、犯罪所生之損害及為警
      查獲之次數等一切情狀，酌情量處如主文之刑，以示儆懲
      。
（七）扣案之注射針筒1 支及殘餘粉末夾鍊袋1 只，均殘有第一
      級毒品海洛因於上不可完全析離，有高雄醫學大學附設中
      和紀念醫院號檢驗報告2 紙及扣案物品相片5 幀足資為證
      ，且均為被告用以施用第一級毒品所用之物，業據被告供
      承在卷，應依毒品危害防制條例第18條第1 項前段之規定
      ，不問屬於犯人所有與否，均宣告沒收銷燬之。扣案疑似
      毒品之白粉3 包，其內粉末為第一級毒品海洛因（驗後合
      計淨重0.28公克），而直接包裝毒品之夾鏈袋均殘有第一
      級毒品海洛因於上不可完全析離，應視之為毒品，為第一
      級毒品海洛因3 包（驗後合計淨重0.28公克，含殘有第一
      級毒品海洛因於上不可完全析離之夾鏈袋3 只），有法務
      部調查局鑑定通知書1 紙及扣案物品相片2 幀附卷可稽，
      且係被告用以施用之第一級毒品，業據被告供承在卷，應
      依毒品危害防制條例第18條第1 項前段之規定，不問屬於
      犯人所有與否，均宣告沒收銷燬之。至因鑑定而耗損之毒
      品，已因鑑定而滅失，爰不予宣告沒收，附此敘明。
四、如不服本判決，應於判決送達後10日內，向本院提出上訴狀
    。
據上論斷，應依刑事訴訟法第273 條之1 第1 項、第284 條之1
、第299 條第1 項前段、第310 條之2 、第454 條第1 項，毒品
危害防制條例第10條第1 項、第18條第1 項前段，刑法第11 條
、第56條、第47條，判決如主文。
本案經檢察官甲○○到庭執行職務。
中    華    民    國    95    年    6     月    23    日
                  鳳山刑事第一庭  法  官  林勇如
以上正本證明與原本無異。
中    華    民    國    95    年    6     月    23    日
                                  書記官  吳俊達
附錄本判決論罪科刑法條：
毒品危害防制條例第10條：
施用第一級毒品者，處 6 月以上 5 年以下有期徒刑。
施用第二級毒品者，處 3 年以下有期徒刑。


司法院資訊處製作；財團法人民間司法改革基金會備份。
